【裁判字號】    95,訴,255
【裁判日期】    950417
【裁判案由】    毒品危害防制條例
【裁判全文】
臺灣彰化地方法院刑事判決               95年度訴字第255號
公  訴  人  臺灣彰化地方法院檢察署檢察官
被      告  甲○○
上列被告因違反毒品危害防制條例案件，經檢察官提起公訴（九
十四年度毒偵字第五七八六號），被告於準備程序中就被訴事實
為有罪之陳述，經告知簡式審判程序之旨，並聽取公訴人、被告
之意見後，本院合議庭裁定由受命法官獨任進行簡式審判程序，
判決如下：
    主  文
甲○○施用第一級毒品，累犯，處有期徒刑壹年，扣案之海洛因
壹包（海洛因淨重零點零壹公克、空包裝重零點貳柒公克）沒收
銷燬之，另扣案之注射針筒壹支沒收。
    事  實
一、甲○○前因施用第一級毒品、第二級毒品案件，經本院以九
    十一年度訴字第四六七號分別判處有期徒刑九月、五月，應
    執行有期徒刑一年一月確定，嗣經送監執行，於民國九十三
    年六月四日縮刑期滿執行完畢；另因施用第一級毒品案件，
    經臺灣高等法院臺中分院於九十四年十月三十一日以九十四
    年度上訴字第一八六九號判處有期徒刑一年二月確定，尚未
    執行。復因首開施用毒品案件，經本院以九十一年度毒聲字
    第九五七號裁定送強制戒治，於九十二年五月二十二日執行
    完畢。詎甲○○於前開強制戒治執行完畢釋放後五年內，並
    於臺灣高等法院臺中分院前開判決宣示後，仍不知悔改，復
    於九十四年十一月八日下午三時許，在彰化縣大村鄉○○○
    路之土地公廟廁所內，以將第一級毒品海洛因粉末置入注射
    針筒內加水後，再以針筒注射手臂血管之方式，施用第一級
    毒品海洛因一次。嗣於甫施用完畢時，即在上址，為警執行
    盤查而查獲，並扣得第一級毒品海洛因一包（海洛因淨重○
    點○一公克、空包裝重○點二七公克），及其所有、供自己
    施用第一級毒品海洛因所用之注射針筒一支。
二、案經彰化縣警察局彰化分局報告臺灣彰化地方法院檢察署檢
    察官偵查起訴。
    理  由
一、按除被告所犯為死刑、無期徒刑、最輕本刑為三年以上有期
    徒刑之罪或高等法院管轄第一審案件者外，於刑事訴訟法第
    二百七十三條第一項程序進行中，被告先就被訴事實為有罪
    之陳述時，審判長得告知被告簡式審判程序之旨，並聽取當
    事人、代理人、辯護人及輔佐人之意見後，裁定進行簡式審
    判程序；除簡式審判程序及簡易程序案件外，第一審應行合
    議審判；刑事訴訟法第二百七十三條之一第一項、第二百八
    十四條之一分別定有明文。本件被告甲○○所犯係死刑、無
    期徒刑、最輕本刑為三年以上有期徒刑或高等法院管轄第一
    審案件以外之罪，且於本院行準備程序時就被訴事實為有罪
    之陳述，經受命法官告知簡式審判程序之旨，並聽取公訴人
    、被告之意見後，本院合議庭認無不得或不宜改依簡式審判
    程序進行之處，經評議結果，裁定改由受命法官獨任行簡式
    審判程序，合先敘明。
二、訊據被告甲○○對於上開施用第一級毒品海洛因之犯行坦承
    不諱，且其於九十四年十一月八日為警查獲後，經警採其尿
    液送驗，結果呈嗎啡陽性反應，此有彰化縣衛生局煙毒尿液
    檢驗成績書、尿液代號與真實姓名對照認證單各一紙在卷可
    稽，並有現場圖、法務部調查局鑑定通知書各一紙、現場照
    片五幀附卷為證，以及海洛因一包、注射針筒一支扣案為憑
    ，足徵被告之自白確與事實相符。又被告前因施用毒品案件
    ，經本院以九十一年度毒聲字第九五七號裁定送強制戒治，
    於九十二年五月二十二日執行完畢等情，有臺灣彰化地方法
    院檢察署刑案資料查註紀錄表及臺灣高等法院被告全國前案
    紀錄表各一份在卷可考。被告於九十二年五月二十二日強制
    戒治執行完畢釋放後，五年內再犯本件施用第一級毒品海洛
    因犯行，依毒品危害防治條例第二十三條第二項規定，自應
    依法論科。本件事證明確，被告施用第一級毒品海洛因之犯
    行，應堪認定。
三、核被告所為，係犯毒品危害防制條例第十條第一項之施用第
    一級毒品罪。被告為施用第一級毒品，而持有該級毒品，其
    持有之低度行為，應為施用之高度行為所吸收，不另論罪。
    末查，被告前因施用第一級毒品、第二級毒品案件，經本院
    以九十一年度訴字第四六七號分別判處有期徒刑九月、五月
    ，應執行有期徒刑一年一月確定，嗣經送監執行，於九十三
    年六月四日縮刑期滿執行完畢，有臺灣彰化地方法院檢察署
    刑案資料查註紀錄表及臺灣高等法院被告前案紀錄表各一份
    在卷可稽，其於受有期徒刑執行完畢後，五年以內再犯本件
    有期徒刑以上之罪，為累犯，應依刑法第四十七條規定，加
    重其刑。爰審酌被告曾因施用毒品經送觀察、勒戒、強制戒
    治，並受徒刑之執行後，仍未能戒斷，再犯本案之罪，顯然
    未能善體國家設置觀察、勒戒、強制戒治機構，協助毒品施
    用者戒除毒癮之良法美意，且甫因施用第一級毒品案件，經
    臺灣高等法院臺中分院於九十四年十月三十一日以九十四年
    度上訴字第一八六九號判處有期徒刑一年二月確定，尚未執
    行，亦有臺灣彰化地方法院檢察署刑案資料查註紀錄表及臺
    灣高等法院被告前案紀錄表各一份在卷可佐，猶再次施用毒
    品，及其犯罪之動機、目的、品行、智識程度、所生危害，
    暨犯罪後坦承犯行，態度尚屬良好等一切情狀，量處如主文
    所示之刑。扣案之海洛因一包（海洛因淨重○點○一公克、
    空包裝重○點二七公克），為毒品危害防制條例第二條第二
    項第一款所稱之第一級毒品，應依同條例第十八條第一項前
    段之規定，沒收銷燬之；另扣案之注射針筒一支，係被告所
    有、供其施用第一級毒品海洛因所用之物，此經被告供述明
    確，應依刑法第三十八條第一項第二款規定宣告沒收。
據上論斷，應依刑事訴訟法第二百七十三條之一第一項、第二百
九十九條第一項前段，毒品危害防制條例第十條第一項、第十八
條第一項前段，刑法第十一條前段、第四十七條、第三十八條第
一項第二款，判決如主文。
本案經檢察官陳茂榮到庭執行職務。
中    華    民    國    95    年    4    月    17    日
                  刑事第二庭    法  官  鄭舜元
以上正本證明與原本無異。
如不服本判決，應於判決送達後10日內，向本院提出上訴狀（須
附繕本）。
中    華    民    國    95    年    4     月    18    日
                                書記官  呂雅惠
附錄本案論罪科刑法條全文：
毒品危害防制條例第10條
施用第一級毒品者，處6月以上5年以下有期徒刑。
施用第二級毒品者，處3年以下有期徒刑。


司法院資訊處製作；財團法人民間司法改革基金會備份。
